【裁判字號】    97,交簡上,23
【裁判日期】    970925
【裁判案由】    公共危險
【裁判全文】
臺灣苗栗地方法院刑事判決            97年度交簡上字第23號
上  訴  人  臺灣苗栗地方法院檢察署檢察官
被      告  甲○○
上列上訴人因被告公共危險案件，不服本院苗栗簡易庭97年度苗
交簡字第195 號中華民國97年4 月3 日第一審簡易判決（聲請簡
易處刑案號：臺灣苗栗地方法院檢察署97年度偵字第1009號），
提起上訴，本院管轄之第二審合議庭判決如下：
    主    文
上訴駁回。
    犯罪事實及理由
一、本案經本院審理結果，認第一審簡易判決認事、用法及量刑
    均無不當，應予維持，並引用臺灣苗栗地方法院檢察署檢察
    官聲請簡易判決處刑書及本院第一審簡易判決書記載之犯罪
    事實、證據及理由（如附件）。
二、檢察官上訴意旨略以：被告前於95年間，已因酒醉駕車之公
    共危險案件，經臺灣新竹地方法院判處拘役40日確定，詎被
    告竟忽視該院給予之機會，再次於飲酒後已達不能安全駕駛
    之狀態，仍駕駛汽車於道路上，足認該次拘役40日之判決，
    並無法給予被告警惕之作用，原審對於被告再犯相同之罪，
    僅判決拘役50日，顯有過輕，難予以被告懲儆之效，請求將
    原判決撤銷，更為適當之判決等語。惟按關於刑之量定，係
    實體法上賦予法院得為自由裁量之事項，苟已斟酌刑法第57
    條各款所列情狀，而未逾越法定刑度，或濫用其權限，即不
    得任意指摘為違法，最高法院72年臺上字第6696號、75年臺
    上字第70 33 號判例均可參照。且在同一犯罪事實與情節，
    如別無其他加重或減輕之原因，下級審法院量定之刑，亦無
    過重或失輕之不當情形，則上級審法院對下級審法院之職權
    行使，原則上應予尊重（最高法院85年度臺上字第2446號判
    決參照）。本件被告所犯刑法第185 條之3 服用酒類不能安
    全駕駛動力交通工具而駕駛罪，其法定刑為「1 年以下有期
    徒刑、拘役或科或併科15萬元以下罰金」，原審已審酌被告
    前於95年間因酒醉駕車之公共危險案件，經臺灣新竹地方法
    院判處拘役40日確定，仍未能記取教訓，再犯本罪，顯見其
    自制力甚低，及為警查獲時之酒精濃度值、酒後行駛之時間
    、路段、未肇事產生實害等一切情狀，而於法定刑度內量處
    被告拘役50 日 ，並諭知易科罰金之折算標準，前述上訴意
    旨所指被告前已有酒醉駕車之紀錄，仍再次犯相同之罪等情
    節，顯已據原審認定並作為量定被告刑度時所審酌之事項，
    自難謂原審有何違法失當之處。又本院徵之上情及被告於警
    詢時、偵查及本院審理中均坦承犯行，一再表示悔悟，並非
    毫無反省之人，犯後態度尚佳等一切情狀，認原審對於被告
    上開所宣告之刑，應屬適當，難謂有何輕縱之情。上訴人提
    起本件上訴，指摘原判決量刑過輕，為無理由，應予駁回。
據上論斷，應依刑事訴訟法第455 條之1 第1 項、第3 項、第37
3 條、第368 條，判決如主文。
本案經檢察官黃俊鳴到庭執行職務。
中    華    民    國    97    年    9     月    25    日
                  刑事第三庭  審判長法  官  柳章峰
                                    法  官  顏苾涵
                                    法  官  林佩儒
以上正本證明與原本無異。
本件不得上訴。
                                    書記官  陳玲君
中    華    民    國    97    年    9     月    25    日
附錄論罪科刑法條
刑法第185條之3：
服用毒品、麻醉藥品、酒類或其他相類之物，不能安全駕駛動力
交通工具而駕駛者，處1 年以下有期徒刑、拘役或科或併科15萬
元以下罰金。


司法院資訊處製作；財團法人民間司法改革基金會備份。
